# 求助陈版，关于质量罚款的处理

提问人：jianfei1302 时间：2021-11-11 19:34:24
求助陈版，公司为建筑企业的材料供应商，提供材料销售给施工单位。施工单位因为材料质量问题对公司进行罚款，那么是冲减收入合适还是走营业外合适？
如果冲减收入，形成的跨期如何处理？因为材料销售签收确认收入，但是实际使用可能比较晚，施工单位罚款可能跨年度。
这个是冲减收入还是确认收入的时候就不能全额确认，但是历史的罚款比较少，无法确认一个合适的比例

回答人：chenyiwei
这种情况的被罚款是由于本企业的履约瑕疵导致，故应采用冲减收入的处理方式。
如果根据以往历史经验，可以合理估计与已销售的商品相关的未来质量扣款金额的，则应在期末按照最佳估计数予以合理估计，确认为预计负债并冲减销售收入。后续实际扣款金额与预估金额之间的差异按照会计估计变更处理。